【裁判字號】    98,台上,4970
【裁判日期】    980903
【裁判案由】    違反毒品危害防制條例
【裁判全文】
最高法院刑事判決            九十八年度台上字第四九七０號
上  訴  人  甲○○
選任辯護人  顏宏斌律師
上列上訴人因違反毒品危害防制條例案件，不服台灣高等法院高
雄分院中華民國九十六年一月三十一日第二審判決（九十五年度
上訴字第二一八二號，起訴案號：台灣高雄地方法院檢察署九十
四年度偵字第二一四０七號），提起上訴，本院判決如下：
    主  文
上訴駁回。
    理  由
一、販賣第三級毒品部分：
按刑事訴訟法第三百七十七條規定，上訴於第三審法院，非以判
決違背法令為理由，不得為之。是提起第三審上訴，應以原判決
違背法令為理由，係屬法定要件。如果上訴理由書狀並未依據卷
內訴訟資料，具體指摘原判決不適用何種法則或如何適用不當，
或所指摘原判決違法情事，顯與法律規定得為第三審上訴理由之
違法情形，不相適合時，均應認其上訴為違背法律上之程式，予
以駁回。本件上訴人甲○○上訴意旨略稱：(一)、愷他命（Ketami
ne）屬於毒品危害防制條例所管制之第三級毒品，同條例第十八
條第一項復規定無正當理由而擅自持有之第三級毒品經查獲者，
沒入銷燬之。警方於民國九十四年九月十五日在上訴人位於高雄
市○○區○○路一一七號住處，搜索扣得二盒愷他命，原判決卻
未依前開規定諭知沒入銷燬，自有不適用法則之違法。(二)、原判
決事實欄雖記載上訴人有意圖營利而販賣愷他命之犯行，但理由
內僅以販賣愷他命係屬重罪，上訴人若無賺取差價之意圖，自無
冒險販賣之理，臆測上訴人有營利之意圖，亦嫌理由不備。(三)、
原判決係以上訴人於九十四年九月十五日撥打行動電話與林娟黛
聯絡之通話監聽譯文表，作為認定上訴人有販賣愷他命予林娟黛
之依據，但依該通話監聽譯文表所載，其內並無販賣愷他命之對
話，本件又未查得毒品分裝工具、帳單等物，原審遽論上訴人以
販賣第三級毒品罪刑，並有調查未盡之違誤云云。
惟查：原判決綜合全案卷證資料，本於事實審法院推理之作用，
認定上訴人有其事實欄所載之販賣愷他命犯行，因而撤銷第一審
關於此部分之不當科刑判決，變更起訴法條，改判論處上訴人販
賣第三級毒品未遂罪刑，已依卷證資料敘明其所憑之證據及認定
之理由。對於上訴人已供陳警方自其身上查獲之三包愷他命，原
擬交予林娟黛，每包價格新台幣一千一百元，且其與林娟黛僅係
認識不久之普通朋友，而林娟黛於案發前與上訴人聯繫之行動電
話內容，又未言及係贈送，販賣愷他命復屬重罪，若無利可圖，
當無冒險販賣之理，如何已足認定上訴人係意圖營利而著手販賣
愷他命予林娟黛；警方於九十四年九月十五日雖在上訴人之住處
搜得愷他命，但上訴人已供陳係供己施用，又查無證據足證該愷
他命與本件販賣第三級毒品犯行有關，如何之不予宣告沒收，亦
皆已詳加說明。上訴意旨對原審前揭之論斷，究有何違背經驗法
則或論理法則之違法情形，並未依據卷內資料為具體之指摘，上
訴意旨(一)、(二)仍執陳詞，以原審未諭知沒入銷燬警方於案發當日
在其住處搜得之愷他命，又僅以販賣愷他命係屬重罪，若無利可
圖，當無冒險販賣之理，臆測其有營利之意圖云云，據以指摘原
判決有不適用法則及理由不備之違背法令，係以自己之說詞，對
原審採證認事之適法職權行使，並已於判決內說明之事項，漫事
指摘，復為單純之事實上爭辯，依首開說明，自非適法之第三審
上訴理由。況前揭上訴意旨(一)所指，亦係為自己之不利益而上訴
，與上訴之本旨不相符合。且查：依卷附林娟黛所持用之門號0
000000000號行動電話於九十四年九月十五日十四時四
十一分及同日十五時三十六分，二次與上訴人所使用之門號00
00000000號行動電話間之通話監聽譯文表記載，足認林
娟黛當時係要求上訴人拿三件物品至其住處，上訴人及證人林娟
黛又均坦陳該三件物品係指愷他命。則原審依憑該通話監聽譯文
表所載，並參酌卷內其他證據資料，既認本件上訴人販賣愷他命
予林娟黛未遂之事實已臻明瞭，而無再為其他調查之必要，按之
刑事訴訟法第一百六十三條之二第二項第三款之規定，亦無上訴
意旨(三)所指調查未盡之違法。其此部分之上訴違背法律上之程式
，應予駁回。
二、轉讓第三級毒品部分：
按上訴得對於判決之一部為之，未聲明為一部者，視為全部上訴
，刑事訴訟法第三百四十八條第一項定有明文。本件上訴人對原
判決不服，提起第三審上訴，未聲明為一部上訴，依前開規定，
應視為全部上訴（即關於轉讓第三級毒品部分，視為已上訴）；
又刑事訴訟法第三百七十六條所列各罪之案件，經第二審判決者
，不得上訴於第三審法院，為該法條所明定。本件上訴人轉讓第
三級毒品部分，原審係依毒品危害防制條例第八條第三項之規定
論處罪刑，核屬刑事訴訟法第三百七十六條第一款之案件。依首
開說明，既經第二審判決，自不得上訴於第三審法院。上訴人就
此部分猶提起上訴，顯為法所不許，亦應予駁回。
據上論結，應依刑事訴訟法第三百九十五條前段，判決如主文。
中    華    民    國  九十八  年    九    月    三    日
                      最高法院刑事第六庭
                          審判長法官  謝  俊  雄
                                法官  陳  世  雄
                                法官  魏  新  和
                                法官  吳  信  銘
                                法官  林  俊  益
      本件正本證明與原本無異
                                      書  記  官
中    華    民    國  九十八  年    九    月    八    日
                                                Ａ


司法院資訊處製作；財團法人民間司法改革基金會備份。
